# 请教陈版，关于权益性交易

提问人：zhangxiumin123 时间：2020-07-28 11:18:00
陈版主，您好
有个问题请教一下，A公司（债务人）账面有向B公司（债权人）的借款 100 万，由于A现金流困难，双方签订了债务豁免协议，约定将对B公司的债务进行豁免，B不是A公司的直接股东，但是A和B是处于同一集团控制下的，请问这种情况属于权益性交易吗？

回答人：chenyiwei
这种情况下，很难证明这两者之间的债务豁免交易是在完全公允的市场交易条件基础上进行的公平交易，除非是A破产清算或重整，B作为债权人之一，与其他非关联方债权人一起按照实质上相同的比例和条件豁免A的债务。其他情况下，均应认定B对A的债务豁免是基于双方同受一个母公司控制的关系所导致，故应按权益性交易原则处理，看作是母公司（集团）通过B向A进行资本性投入。